臺灣南投地方法院刑事判決
111年度易字第359號
公  訴  人  臺灣南投地方檢察署檢察官 
被      告  陳秋彥




上列被告因恐嚇取財案件，經檢察官提起公訴（111年度偵字第5
101號、111年度軍偵字第7號），因被告於準備程序中就被訴事
實為有罪之陳述，本院合議庭裁定由受命法官獨任進行簡式審判
程序，判決如下：
    主      文
陳秋彥共同犯恐嚇取財罪，處有期徒刑柒月。未扣案犯罪所得新
臺幣伍仟零陸拾玖元沒收，於全部或一部不能沒收或不宜執行沒
收時，追徵其價額；又共同犯恐嚇取財罪，處有期徒刑柒月。未
扣案犯罪所得新臺幣壹拾玖元沒收，於全部或一部不能沒收或不
宜執行沒收時，追徵其價額。
    事實及理由
一、本案被告陳秋彥所犯非死刑、無期徒刑、最輕本刑為3年以
    上有期徒刑之罪或高等法院管轄第一審之案件，其於準備程
    序進行中，就前揭被訴事實為有罪之陳述，經法官告知簡式
    審判程序之旨，並聽取當事人之意見後，經合議庭評議後，
    裁定本案由受命法官獨任進行簡式審判程序，是本案之證據
    調查，依刑事訴訟法第273條之2規定，不受同法第159條第1
    項、第161條之2、第161條之3、第163條之1及第164條至第1
    70條規定之限制，合先敘明。
二、本件犯罪事實及證據，除證據部分補充「被告陳秋彥於本院
    準備程序及審理時之自白」外，餘均引用檢察官起訴書之記
    載（如附件）。
三、論罪科刑：
　㈠核被告所為，均係犯刑法第346條第1項之恐嚇取財罪。
　㈡被告與真實姓名、年籍不詳之犯罪集團成員就上開犯行，有
    犯意聯絡及行為分擔，應論以共同正犯。
　㈢被告所犯2罪，犯意各別，行為互殊，應分論併罰。　
　㈣爰以行為人責任為基礎，審酌被告前有擄人勒贖、恐嚇取財
    案件之前案紀錄，此有被告前案紀錄表在卷可稽，堪認被告
    素行不佳。被告正值青年，卻不思以合法途徑賺取錢財，竟
    貪圖不法利益，與擄鴿集團共同恐嚇取財，所為實有不該。
    及其犯後坦承犯行，未與告訴人等達成和解、賠償損害之犯
    後態度，及其於本院審理中自陳大學畢業之智識程度、之前
    為職業軍人，經濟狀況小康、家中有母親之生活狀況，及其
    犯罪之目的、手段、所生危害等一切情狀，量處如主文所示
    之刑。
　㈤參酌最高法院最近一致見解，關於數罪併罰案件，如能俟被
    告所犯數罪全部確定後，於執行時，始由該案犯罪事實最後
    判決之法院所對應之檢察署檢察官，聲請該法院裁定之，無
    庸於每一個案判決時定其應執行刑，則依此所為之定刑，不
    但能保障被告（受刑人）之聽審權，符合正當法律程序，更
    可提升刑罰之可預測性，減少不必要之重複裁判，避免違反
    一事不再理原則情事之發生。經查，被告另因涉犯恐嚇取財
    案件，經臺灣臺中地方法院110年度金訴字160號判處有期徒
    刑7月，復經臺灣高等法院臺中分院裁定駁回上訴確定，此
    有臺灣高等法院被告前案紀錄表在卷足參，揆諸前開說明，
    宜俟其所犯連同本案之數罪全部確定後，再由檢察官聲請裁
    定為適當，本院爰不定其應執行刑，併此敘明。　　
四、沒收部分：
    按犯罪所得，屬於犯罪行為人者，沒收之，於全部或一部不
    能沒收或不宜執行沒收時，追徵其價額，刑法第38條之1第1
    項前段及第3項分別定有明文。經查，被告於本院審理時自
    陳：13萬元都是我領出來自己用，被害人匯進來的都是給我
    ，超過被害人匯進來的金額則與本案無關等語（見本院卷第
    75頁、第83頁）。是認被告因告訴人康志雄匯款，獲取新臺
    幣（下同）5,069元，及告訴人陳伯州匯款7,019元後，另將
    7,000元轉出，取得之差額為19元，均為其本案犯罪所得，
    均未扣案，本院酌以如宣告沒收，查無刑法第38條之2第2項
    過苛調節條款之適用，是應依刑法第38條之1第1項前段、第
    3項規定，宣告沒收之，於全部或一部不能沒收或不宜執行
    沒收時，追徵其價額。
五、適用之法律：
　　依刑事訴訟法第273條之1第1項、第299條第1項前段、第310
    條之2、第454條第2項，判決如主文。
六、如不服本件判決，得自收受送達之翌日起20日內，表明上訴
    理由，向本院提起上訴狀（須附繕本）。
本案經檢察官黃淑美提起公訴，檢察官吳宣憲到庭執行職務。　
中　　華　　民　　國　　111 　年　　12　　月　　12　　日
　　　　　　　　　刑事第四庭    法　官　李怡貞
以上正本與原本無異。
如不服本判決應於收受送達後20日內向本院提出上訴書狀，並應
敘述具體理由；其未敘述上訴理由者，應於上訴期間屆滿後20日
內向本院補提理由書（均須按他造當事人之人數附繕本）「切勿
逕送上級法院」。
告訴人或被害人如對於本判決不服者，應具備理由請求檢察官上
訴，其上訴期間之計算係以檢察官收受判決正本之日期為準。
                                書記官  林鈺珣
中　　華　　民　　國　　111 　年　　12　　月　　13　　日

附錄本案論罪科刑法條：
中華民國刑法第346條
意圖為自己或第三人不法之所有，以恐嚇使人將本人或第三人之
物交付者，處6月以上5年以下有期徒刑，得併科3萬元以下罰金
。
以前項方法得財產上不法之利益或使第三人得之者，亦同。
前二項之未遂犯罰之。
　　　　　　　　
附件：　
臺灣南投地方檢察署檢察官起訴書
                                     111年度偵字第5101號
                                      111年度軍偵字第7號
　　被　　　告　陳秋彥　男　33歲（民國00年0月00日生）
　　　　　　　　　　　　住○○市○○區○○○00號
　　　　　　　　　　　　（另案在法務部○○○○○○○臺                            南分監執行中）　
　　　　　　　　　　　　國民身分證統一編號：Z000000000號
上列被告因恐嚇取財案件，業經偵查終結，認應提起公訴，茲將
犯罪事實及證據並所犯法條分敘如下：
　  　　犯罪事實
一、陳秋彥依其一般社會生活之通常經驗，應可知悉一般人均可
    自行申請金融帳戶使用，如非意圖供犯罪使用，無使用他人
    金融帳戶之必要，並可預見其無正當事由將金融帳戶提供予
    真實姓名、年籍不詳之人後，該人將可能藉由該蒐集所得之
    帳戶作為恐嚇被害人轉帳之用，遂行恐嚇取財犯行，並逃避
    檢警人員之追緝，而其發生並不違背自己本意之不確定故意
    ，與真實年籍姓名不詳之成年擄鴿勒贖集團成員共同基於恐
    嚇取財之犯意聯絡，由陳秋彥於民國109年5月初某日，將其
    所申設之台新國際商業銀行帳號000-00000000000000號帳戶
    （下稱台新帳戶）提供予成年擄鴿勒贖集團成員，成年擄鴿
    勒贖集團成員則分別為下列之犯行：
  ㈠於109年5月8日14時29分許前之某時，以不詳方式攔截康志雄
    所有之賽鴿後，於109年5月8日14時29分許，撥打電話向位
    在南投縣鹿谷鄉之鴿主康志雄恫稱：賽鴿在他手上，需付錢
    贖回等語，致康志雄畏懼其所有之賽鴿遭遇不測而心生畏懼
    ，遂依成年擄鴿勒贖集團成員指示，於同日15時29分許，在
    南投縣○○鎮○○路0段00號之統一便利商店竹秀門市內，以自
    動櫃員機轉帳新臺幣(下同)5,069元至台新帳戶內。陳秋彥
    再依成年擄鴿勒贖集團成員通知，於同日15時45分許，自台
    新帳戶內提領13萬元。
  ㈡109年5月8日15時5分許前之某時，以不詳方式攔截陳伯州所
    有之賽鴿後，於109年5月8日15時5分許，撥打電話向位在南
    投縣南投市之鴿主陳伯州恫稱：賽鴿在他手上，需付錢贖回
    等語，致陳伯州畏懼其所有之賽鴿遭遇不測而心生畏懼，遂
    依成年擄鴿勒贖集團成員指示，於同日17時15分許，匯款7,
    019元至台新帳戶內。陳秋彥再依成年擄鴿勒贖集團成員通
    知，於同日17時19分許，自台新帳戶內轉出7,000元。嗣因
    康志雄、陳伯州所有之賽鴿均未返回，康志雄、陳伯州報警
    處理，經警循線查悉上情。
二、案經康志雄訴由南投縣政府警察局竹山分局；陳伯州訴由南
    投縣政府警察局南投分局報告偵辦。
　　　　證據並所犯法條
一、證據清單及待證事實：
編號 證據名稱　　　　 待證事實　　　　  ㈠ 被告陳秋彥於警詢及偵查中之供述 被告坦承使用台新帳戶，提款卡、存摺都在伊這裡，並於告訴人康志雄、陳伯州匯款後，旋即提領款項之事實，惟矢口否認有何恐嚇取財犯行，辯稱：伊是將台新帳戶告知「阿炫」，「阿炫」欠伊賭債，「阿炫」說會匯錢還伊，因為伊欠銀行錢，所以收到款項都要馬上領出來，不然會被銀行強制扣款云云。 ㈡ 證人即告訴人康志雄於警詢及偵查中之具結證述 證明告訴人康志雄遭成年擄鴿勒贖集團成員以上開方式恐嚇，心生畏懼，因而匯款至台新帳戶之事實。  ㈢ 證人即告訴人陳伯州於警詢及偵查中之具結證述 證明告訴人陳伯州遭成年擄鴿勒贖集團成員以上開方式恐嚇，心生畏懼，因而匯款至台新帳戶之事實。  ㈣ 台新帳戶之開戶資料、交易明細、台幣存款歷史交易明細查詢、告訴人康志雄匯款之明細表、員警製作之110年1月5日職務報告各1份、竹山分局偵查隊照片黏貼紀錄表6張及手機翻拍照片9張 證明告訴人康志雄、陳伯州匯款至台新帳戶，且告訴人康志雄、陳伯州匯款後，款項旋即遭提領之事實。  ㈤ 臺灣臺中地方法院110年度金訴字第160號案件影卷、臺灣高等法院臺中分院110年度金上訴字第2159號判決及全國刑案資料查註表各1份 被告另提供華南商業銀行帳號000000000000號帳戶予成年擄鴿勒贖集團成員，被告於該案亦抗辯係將帳戶提供予「阿炫」，惟其辯解未遭採信，經法院判處共同犯恐嚇取財罪，處有期徒刑7月確定之事實。 
二、核被告所為，係犯刑法第346條第1項之恐嚇取財罪嫌。被告
    與成年擄鴿勒贖集團成員就上開恐嚇取財犯行，有犯意聯絡
    及行為分擔，為共同正犯。被告所犯2次恐嚇取財犯行，被
    害人並不相同，犯罪時間有異，應予分論併罰。末按犯罪所
    得，屬於犯罪行為人者，沒收之；前兩項之沒收，於全部或
    一部不能沒收或不宜執行沒收時，追徵其價額。刑法第38條
    之1條第1項前段、第3項定有明文。經查，被告於偵查中自
    承：伊提領款項後，沒有把款項給「阿炫」等語，而本案犯
    罪所得並未扣案，自應依刑法第38條之1第1項規定宣告沒收
    ，且依同條第3項規定，於全部或一部不能沒收或不宜執行
    沒收時，追徵其價額。
三、至報告意旨認被告係涉犯刑法第30條第1項、第346條第1項
    之幫助恐嚇取財罪嫌，應屬有誤，附此敘明。
四、依刑事訴訟法第251條第1項提起公訴。
　　此　致
臺灣南投地方法院
中　　華　　民　　國　 111　　年　　8 　　月　　25　　日
　　　　　　　　　　　　　檢察官　  黃淑美
本件證明與原本無異
中　　華　　民　　國　 111　　年　　9 　　月　　5 　　日
                          書記官    洪意芬
所犯法條：　　
刑法第346條第1項
意圖為自己或第三人不法之所有，以恐嚇使人將本人或第三人之
物交付者，處 6 月以上 5 年以下有期徒刑，得併科 3 萬元以
下罰金。